臺灣新北地方法院民事裁定
111年度小上字第126號
上  訴  人  陳昌法  
被 上訴 人  吳榮芳  

上列當事人間請求給付承攬報酬事件，上訴人對於中華民國111
年6月1日本院板橋簡易庭111年度板小字第1105號第一審判決提
起上訴，本院合議庭裁定如下：
    主  文
上訴駁回。
第二審訴訟費用新臺幣（下同）1,500元由上訴人負擔。
    理  由
一、按對於小額程序之第一審裁判之上訴，非以其違背法令為理
    由，不得為之，民事訴訟法第436條之24第2項定有明文。又
    當事人以小額訴訟程序之第一審判決違背法令為理由提起上
    訴時，就原判決如何不適用法規或適用法規不當，其上訴狀
    或理由書應有具體之指摘，並揭示該法規之條項或其內容。
    依民事訴訟法第469條第1款至第5款所列各款事由提起上訴
    者，其上訴狀或理由書應揭示合於該條款之事實，若小額訴
    訟程序上訴人之上訴狀或理由書未依上述方法表明者，自難
    認已對原判決之違背法令有具體之指摘，其上訴即不合法（
    最高法院71年台上字第314號裁判意旨參照）。再按上訴不
    合法者，第二審法院應依民事訴訟法第436條之32第2項準用
    第444條第1項規定，以裁定駁回之。
二、本件上訴意旨略以：被上訴人稱是上訴人找維修廠商施工，
    施工費用為5,000元等語，並無此事，維修廠商是其他人找
    的，與上訴人無關，亦與本案無關。而施作工法於簽約前上
    訴人就有向被上訴人彙報有包含分隔牆稍作整修，被上訴人
    當時亦無反對，且施工後亦有於Line群組對話中表示讚許。
    而施工完成後2週，車台左右運作順暢（車輛停放時）無任
    何問題，上訴人要向被上訴人請款時，被上訴人卻提出一堆
    理由拒絕付款。為此，依法提起上訴，請求原判決廢棄，應
    改判命被上訴人應給付上訴人工程尾款20,000元等語。
三、經查，上訴人所執上訴理由，均係其就兩造紛爭之事實上主
    張，並未表明原判決有何違背法令之處，僅就原審對事實之
    認定及對證據之調查及採認有所爭執，惟此屬事實審法院取
    捨證據、認定事實之職權範圍，應由事實審法院斟酌辯論意
    旨及調查證據之結果判斷之。本件原審就其取捨證據、認定
    事實，已於原判決內予以說明，而上訴人未具體指摘原審判
    決有何不適用法規或適用不當之情形，或有其他合於民事訴
    訟法第469條第1款至第5款所列各款之事實，是其上訴難認
    合法。從而，上訴人提起本件上訴，與法律規定不合，應予
    駁回。
四、本件第二審訴訟費用應依民事訴訟法第436條之32第1項準用
    同法第436條之19條第1項確定為如主文第2項所示金額。
五、據上論結，本件上訴為不合法，依民事訴訟法第436條之32
    第1項、第2項、第444條第1項、第471條第1項、第436條之1
    9第1項、第95條、第78條，裁定如主文。　　
中　　華　　民　　國　　111 　年　　8 　　月　　23　　日
                民事第六庭    審判長法　官　許瑞東
　　　　　　　　
                                    法　官　莊惠真
　　　　　　　　　　　　　　　　　　
                                    法　官　許映鈞
以上正本係照原本作成。
本裁定不得抗告。
中　　華　　民　　國　　111 　年　　8 　　月　　23　　日
                                    書記官　陳逸軒